# 请教陈版主，关于小企业会计准则收入确认

提问人：rightyk 时间：2022-04-06 20:00:11
请教陈版主，采用小企业会计准则的贸易企业，在确认收入时是否还需要考虑判断总额法和净额法，谢谢！

回答人：chenyiwei
在《小企业会计准则》下，没有明确的代理人、主要责任人等概念，其收入确认政策更接近于企业所得税法中对收入确认的规定。
但要注意：如果按照小企业会计准则，对贸易收入等采用总额法确认的，很可能导致该企业不再符合小企业会计准则的适用标准。